臺灣苗栗地方法院刑事裁定
111年度訴字第421號
公  訴  人  臺灣苗栗地方檢察署檢察官
被      告  潘翠鶯



選任辯護人  徐正安律師 
上列被告因殺人未遂等案件（111年度訴字第421號），本院裁定
如下：
    主  文
潘翠鶯自民國壹佰壹拾壹年拾壹月捌日起延長羈押貳月。
具保停止羈押之聲請駁回。
    理  由
一、按羈押被告，審判中不得逾3月，但有繼續羈押之必要者，
    得於期間未滿前，經法院依刑事訴訟法第101條或第101條之
    1之規定訊問被告後，以裁定延長之；延長羈押期間，審判
    中每次不得逾2月，如所犯最重本刑為10年以下有期徒刑以
    下之刑者，第一審、第二審以3次為限，第三審以1次為限，
    刑事訴訟法第108條第1項、第5項分別定有明文。
二、被告潘翠鶯因殺人未遂等案件，前經本院法官訊問後，認其
    涉犯刑法第271條第2項、第1項之殺人未遂罪、同法第277條
    第1項之傷害罪且犯罪嫌疑重大，並有刑事訴訟法第101條第
    1項第3款、第101條之1第1項第2款之情形，非予羈押顯難進
    行審判，而有羈押之必要，自民國111年8月8日起羈押3月，
    羈押期間至111年11月7日屆滿。
三、經查，被告上開羈押期間即將屆滿，本院於111年11月3日訊
    問被告後，審酌被告於本院準備程序時對本案犯行仍有爭執
    ，但比對告訴人蕭雅鳳、廖宥涵、證人楊氏美理於偵查中對
    於事發當日之始末均證述清楚，並有監視器錄影畫面翻拍畫
    面等證據可資佐證，足認被告所涉本案殺人未遂、傷害罪之
    犯罪嫌疑確屬重大。又被告所犯之殺人未遂罪係最輕本刑5
    年以上有期徒刑之重罪，參酌本案可能判決之刑度，及人性
    趨吉避凶、脫免刑責之常情，認其為規避審判程序進行及刑
    罰執行之可能性相對較高，應有相當理由認為有規避刑事審
    判及刑罰執行之虞，而有逃亡之虞；而被告自陳罹患憂鬱症
    之身心病症，且於本案事發前未按時服藥、會胡思亂想（見
    本院卷第19頁），復於本案案發時係因酒後情緒激動所致，
    更於偵查、本院訊問時就案發情節多不復記憶（見偵卷第26
    1頁、本院卷第17頁），對於本院訊問之內容亦因語言隔閡
    （被告為越南裔人士），而有不能清楚理解之情形，是以上
    開被告個人狀況、本案案發始末觀之，顯然有事實足認被告
    容易受外界刺激、影響，並因語言及文化隔閡、自身精神疾
    病與用藥不穩定等因素而衝動行事，再為相類之傷害、殺人
    未遂犯行之高度可能性，對社會存在重大危害之虞。是揆諸
    前開說明，本院認原羈押原因依然存在，基於維護公共利益
    、社會秩序之目的，難以具保、責付或限制住居之手段確保
    審判程序之進行，認仍有繼續羈押之必要，爰自111年11月8
    日起延長羈押2月。又本案既已認定存在羈押之原因及必要
    性，則被告所為具保停止羈押之聲請，即不應准許，應予駁
    回。
據上論斷，依刑事訴訟法第108條第1項、第5項、第220條，裁定
如主文。
中　　華　　民　　國　　111 　年　　11　　月　　4 　　日
                  刑事第三庭  審判長法  官  羅貞元

                                    法  官  紀雅惠

                                    法  官  申惟中
以上正本證明與原本無異。
如不服本裁定，應於裁定送達後5日內向本院提出抗告狀。
                                    書記官 陳邦旗
中　　華　　民　　國　　111 　年　　11　　月　　4 　　日